【裁判字號】    90,易,1256
【裁判日期】    900831
【裁判案由】    竊盜
【裁判全文】
臺灣臺南地方法院刑事判決                          九十年度易字第一二五六號
    公  訴  人  臺灣台南地方法院檢察署檢察官
    被      告  乙○○
右列被告因竊盜案件，經檢察官提起公訴（九十年度偵緝字第一七四號），本院判決
如左：
    主  文
乙○○共同攜帶兇器竊盜，處有期徒刑壹年拾月。扣案拔釘器壹具、螺絲起子貳支、
老虎鉗壹支、扳手肆支均沒收。
    事  實
一、乙○○曾犯竊盜罪，經法院判處有期徒刑四月確定，於民國八十二年八月十三日
    執行完畢，猶不知悔改（不構成累犯），夥同甲○○（業經判處有期徒刑一年十
    月確定），共同意圖為自己不法之所有，於民國八十七年十月九日下午三時三十
    分許，由乙○○騎乘車號ＮＧＱ—八五五號重型機車，甲○○則駕駛ＴＺ—九七
    八０號自用小貨車，持客觀上足為兇器之拔釘器一具、螺絲起子二支、老虎鉗一
    支、扳手四支等物，相偕至台南縣新市鄉潭頂村五四三號上群公司，竊取該公司
    工廠二樓內馬達十一個、接頭管路一個及鋁門窗二面，得手後由乙○○利用繩子
    將上開物品吊下放置於小貨車上，甲○○則在樓下接應，適公司之看管人發覺報
    警而當場查獲甲○○，乙○○見狀乘隙騎機車逃逸。
二、案經台南縣警察局永康分局報請請台灣台南地方法院檢察署檢察官偵查起訴。
    理  由
一、訊之被告乙○○矢口否認有右揭竊盜犯行，辯稱：伊不認識甲○○，也沒有與甲
    ○○一起去偷東西云云。惟查：甲○○因本件竊盜犯行，經法院判處有期徒刑一
    年十月，現在監執行中，業經其到院陳述甚詳，而甲○○自警訊、偵查及本院審
    理中一致指述，係由一黃姓男子以一天二千元的代價僱用伊駕車至上群公司載運
    物品，而該黃姓男子經本院提示被告乙○○於偵查中經緝獲後所留的黑白半身照
    （詳九十年度偵緝字第一七四號卷第五頁），甲○○明確指認乙○○即係僱請伊
    之黃姓男子無誤。而甲○○於行竊現場為警查獲，並扣得在伊車上之物，其對於
    整個行竊過程於警訊中供陳甚詳，而被告乙○○於遭上群公司人員發現後，以上
    群公司欠伊錢，伊可找公司後方的養鴨人家作證，藉故離開現場，亦據甲○○於
    偵查中述明確，若無其事，甲○○實難憑空捏造行竊及被告乙○○事後如何離開
    現場等情節。況被告一再陳稱不認識甲○○，則甲○○應無故為錯誤指認以誣攀
    被告之必要，故可認甲○○之供陳及指認為真實可採，此外並有被害人上群公司
    派在現場之看管ＷＡＮＧ  ＷＥＮ  ＬＩＡＮＧ指認被告之口卡一紙可參，復有
    贓物認領保管收據一紙附卷可稽。被告所辯無非事後卸責之詞，委無足採，事證
    明確，被告犯犯，洵堪認定。
二、按拔釘器、螺絲起子、老虎鉗、扳手等物於臨急時可用以傷人身體，為兇器，被
    告乙○○攜帶竊盜，核其所為係犯刑法第三百二十一條第一項第三款之攜帶兇器
    竊盜罪。被告與甲○○間有犯意聯絡及行為分擔，皆為共同正犯。爰審酌被告犯
    罪之動機、目的、手段、所生危害、所得利益、犯罪後態度等一切情狀，量處如
    主文所示之刑，以資懲儆。扣案如主文所示之物，為被告甲○○所有，供犯罪所
    用之物，已據其供明在卷，依共同犯罪行為應由共犯各負全部責任之理論，應依
    法宣告沒收（最高法院六十二年度第一次刑事庭總會決議（六）參照）。
據上論斷，應依刑事訴訟法第二百九十九條第一項前段，刑法第二十八條、第三百二
十一條第一項第三款、第三十八條第一項第二款，判決如主文。
中      華      民      國      九十      年      八    月    三十一    日
                              臺灣臺南地方法院刑事第五庭
                                      法  官  陳振謙
右正本證明與原本無異。
如不服本判決應於送達後十日內向本院提出上訴狀。
                                      書記官 何小玉
中      華      民      國      九十      年      八    月    三十一    日
附錄本案論罪科刑法條全文：
刑法第三百二十一條第一項第三款
  犯竊盜罪而有左列情形之一者，處六月以上五年以下有期徒刑：
  三  攜帶兇器而犯之者。


司法院資訊處製作；財團法人民間司法改革基金會備份。
